臺灣臺北地方法院民事簡易判決
111年度北簡字第150號
原      告  李如卿  
被      告  臺灣銀行股份有限公司龍山分公司

法定代理人  莊瓊玲  
訴訟代理人  李佳蓉  
上列當事人間請求確認債權存在事件，本院於中華民國111年2月
11日言詞辯論終結，本院判決如下︰
    主      文
原告之訴駁回。
訴訟費用由原告負擔。
    事實及理由
一、原告主張：原告與訴外人石國間假扣押強制執行事，已由本
    院110年度司執全助字第672號，向被告龍山分行執行扣押命
    令。然被告聲明異議主張「訴外人石國對本行尚有新臺幣(
    下同)2億9700萬元債務未清償，本行得主張抵銷..等等」
　　。惟原告知悉訴外人石國在被告龍山分行並無借款和未清償
    債務，原告曾致電向被告龍山分行承辦人確認，其所主張之
    未清償債務，係訴外人石國所營公司安捷企業股份有限公司
    （下稱安捷公司)與被告龍山分行間借款，借款人安捷公司
    除提供擔保品（土地、廠房、設備）外，被告龍山分行還要
    求訴外人石國即安捷公司負責人，以個人資產設定最高限額
    抵押權擔保之，但訴外人石國未向被告龍山分行借款。被告
    龍山分行與安捷公司間借貸，主債務人安捷公司已提供足額
    擔保品，且無違約狀況下，訴外人石國存放在臺銀龍山分公
    司之存款，被告龍山分行應無權主張抵銷。故被告龍山分行
    與安捷公司間借貸事，與原告執行訴外人石國之存款假扣押
    強制執行事無關，被告龍山分行主張訴外人石國為安捷公司
    保證債務即為未清償債務，實屬無理，爰提起本件訴訟。並
    聲明：請求訴外人石國在被告龍山分行之存款167,332元，
    准由原告執行本院110年度司執全助字第672號扣押命令。
二、被告則以：訴外人石國在被告龍山分行之存款額為167,332
    元並已依法扣押，被告龍山分行業於110年10月13日函復臺
    北地方法院之內容，堪認被告應非否認訴外人石國之存款債
    權存在，或對存款債權之數額有爭執，自非屬強制執行法第
    119條規定之對扣押命令聲明異議，而係同法第12條第1項所
    定聲明異議之範疇。另訴外人安捷公司因公司周轉、購料及
    增設廠房設備等需求於104至106年期間邀同訴外人石國、吳
    玲玲為連帶保證人陸續向被告商借周轉金、購料、機器設備
    等貸款，被告龍山分行對於前揭債權並已取得部分執行名義
    在案（臺灣桃園地方法院108年度司促字第1940、1942、244
    91號支付命令確定），足徵被告龍山分行於收受扣押命令前
    已取得對於訴外人石國之債權，則被告龍山分行本於前開規
    定，於收後扣押命令後陳報於日後若接獲法院收取命令、移
    轉命令、支付轉給命令、仍得以該債權與該存款債權抵銷，
    於法洵無不合等語，資為抗辯。並聲明：原告之訴駁回。
三、原告主張其與訴外人石國間假扣押強制執行事（案列本院11
    0年度司執全助字第672號），經被告聲明異議等情，業經原
    告提出第三人陳報扣押債權金額或聲明異議狀在卷可稽（見
    本院卷第15頁），並為被告所不爭執，原告主張之前揭事實
    ，堪信為真實。
四、經查，被告於第三人陳報扣押債權金額或聲明異議狀中，係
　　陳報：「債務人之存款債權現僅有167,322元，超過部分不
    存在，聲明異議。」等語(見本院卷第29頁)，是被告就訴外
    人石國之存款僅於超過167,322元部分聲明異議，對扣押167
    ,322元部分並無意見，故原告請求訴外人石國在被告龍山分
    行之存款167,332元，准由原告執行本院110年度司執全助字
    第672號扣押命令，並無權利保護必要，而不應准許。
五、綜上所述，原告提起本件訴訟，請求訴外人石國在被告龍山
    分行之存款167,332元，准由原告執行本院110年度司執全助
    字第672號扣押命令，為無理由，應予駁回。
六、本件事證已臻明確，兩造其餘之攻擊或防禦方法及未經援用
    之證據，經本院斟酌後，認為均不足以影響本判決之結果，
    爰不逐一詳予論駁，併予敘明。　　　　　　　　
七、訴訟費用額負擔之依據：民事訴訟法第78條。 
中　　華　　民　　國　　111 　年　　2 　　月　　25　　日
　　　　　　　  　       臺北簡易庭　
　　　　　　　　　            法　    官　郭美杏
以上正本係照原本作成。
如不服本判決，應於判決送達後20日內向本院（臺北市○○○路
0 段000 巷0 號）提出上訴狀。（須按他造當事人之人數附繕本
）。如委任律師提起上訴者，應一併繳納上訴審裁判費。
中　　華　　民　　國　　111 　年　　2 　　月　　25　　日
            　　　　　　　　　書　記　官  林玗倩